# 关于与中央预算内投资补助的相关处理

提问人：xh2003 时间：2017-07-06 15:45:40
新疆一企业主营业务自来水供应和污水处理，属于公共事业的行业，中央预算内给的投资补助资金较多，同时地方债券配套。
企业收到的中央预算内的投资补助，因为属于经营性投资，按照财建[2005]355 号作为资本公积处理，应该是没问题的。 但地方政府债券资金、自治区预算专项资金怎么处理呢？ 查了一下，只看见湖北省出了相关规定，参照国家规定执行。新疆未出相关规定。 是否可以按照政府补助处理？即分收益相关或者资产相关。 又或者参照中央预算资金处理，因为地方这部分是和中央配套的。 谢谢大家解惑！

回答人：chenyiwei
既然是明确为中央预算内投资补助资金的配套资金，则建议与对应的中央资金采用相同的方法处理，除非该配套资金的条件与中央资金显著不同，如要求偿还等。

提问人：kezucheng 时间：2017-10-20 08:56:21
请教陈版，政府并非企业股东，但企业收到的中央预算内投资补助资金是否还应该作为专项应付款核算，如果作为专项应付款核算形成的资本公积，在企业股改时该如何考虑？净资产折股时是否需要剔除该部分资本公积？如果不剔除的话是直接按照股东（不包括政府）持股比例分配？

回答人：chenyiwei
看当初政府拨款批文中是否明确了该拨款的权属是国家独享还是全体股东共同享有。如果是前者，则不纳入改制净资产，作为专项应付款核算；如果是后者，则纳入改制净资产，一并折股。